# 应付债券实际利率问题

提问人：ailijanet 时间：2021-01-19 08:05:06
陈版，您好。
公司本年发行债券，由担保公司对该债券进行担保，公司按年向担保公司支付担保费用。同时公司与担保公司签订质押反担保合同，将债券实际发行金额的10%支付给担保公司。公司在收到债券发行金额后，通过银行存款向担保公司支付了该笔保证金。在计算应付债券实际利率的时候需要将该10%保证金纳入考虑？并根据计算出的实际利率对长期应收款进行折现，差额计入未确认融资收益和应付债券-利息调整，根据债券期间进行摊销？

回答人：chenyiwei
在计算债券的实际利率时是否考虑该10%款项的质押因素，取决于担保与债券发行是否为一揽子交易（从实务中的合同条款来分析，个人理解满足一揽子交易条件的可能性不大）。
如果构成一揽子交易，则在计算债券的实际利率时需要考虑该10%款项的质押因素，将质押和解冻的相关现金流纳入债券生命周期内的现金流考虑，由于质押资金导致实际可用的募集资金减少，故导致实际利率提升。
如果不是一揽子交易，则在计算债券的实际利率时不应考虑该10%款项的质押因素，对于该项质押因素导致损失的资金时间价值视同预付担保费（保证金折现所使用的折现率可以不同于债券的实际利率），在担保期限内摊销，作为对担保费支出的调整，而担保费支出并不属于实际利息的组成部分。